臺灣橋頭地方法院民事裁定
110年度消債清字第56號
聲  請  人  
即債務人    王聰紋  
0000000000000000

上列當事人因消費者債務清理事件聲請清算，本院裁定如下：
    主  文
聲請人王聰紋自民國一百一十年八月十日下午四時起開始清算程
序。
命司法事務官進行本件清算程序。
    理  由
一、聲請意旨略以：聲請人即債務人王聰紋前向臺灣土地銀行股
    份有限公司（下稱土地銀行）辦理房屋貸款、保證契約等，
    致積欠無擔保債務計新臺幣（下同）39,443,142元，因無法
    清償債務，乃於民國110年4月間向土地銀行申請前置協商，
    惟於110年4月19日前置協商不成立，因聲請人有不能清償債
    務或有不能清償之虞，復未經法院裁定開始更生程序或宣告
    破產，爰依法聲請准予裁定清算等語。
二、按「債務人不能清償債務或有不能清償之虞者，得依本條例
    所定更生或清算程序，清理其債務。」消費者債務清理條例
    （下稱消債條例）第3條定有明文。衡以消費者與金融機構
    間債之關係之發生，係依契約自由原則及相互間之信賴為基
    礎，此為社會經濟活動得以維繫及發展之重要支柱，債務人
    經濟窘迫，固不應任其自生自滅，債權人一方之利益，仍不
    能因之摒棄不顧。是債務人於協商程序中，自應本於個人實
    際財產及收支狀況，依最大誠信原則，商討解決方案。如終
    究不能成立協商，於聲請更生或清算時，法院審酌上開條文
    所謂「不能清償或有不能清償之虞」，自宜綜衡債務人全部
    收支、信用及財產狀況，評估是否因負擔債務，而不能維持
    最基本之生活條件；所陳報之各項花費，是否確屬必要性之
    支出；如曾有協商方案，其條件是否已無法兼顧個人生活之
    基本需求等情，為其判斷之準據。
三、經查：
  ㈠聲請人前向土地銀行辦理房屋貸款、保證契約等，致現積欠
    無擔保債務至少39,443,142元，前即因無法清償債務，而於
    110年4月間向土地銀行申請前置協商，惟於110年4月19日前
    置協商不成立等情，有債權人清冊、財團法人金融聯合徵信
    中心前置協商專用債權人清冊、信用報告、前置協商不成立
    通知書、110年5月28日土地銀行債權聲請狀等件在卷可稽，
    堪信為真實。
  ㈡聲請人因照顧身心障礙父親，現無業，而其名下無財產，107
    、108年度皆未有申報所得，現未投保勞工保險等情，有財
    產及收入狀況說明書、勞工保險被保險人投保資料表、綜合
    所得稅各類所得資料清單暨國稅局財產歸屬資料清單附卷可
    稽。則查無聲請人有其他收入來源，佐以聲請人未有所得紀
    錄，現未投保勞工保險，則聲請人自陳現無業且無工作收入
    等情，尚非不可採信。
  ㈢至聲請人個人日常生活必要費用部分，審酌聲請人負債之現
    況，基於社會經濟活動之互賴及誠信，該日常生活所需費用
    ，自應節制開支，不得有超越一般人最低生活標準之享受，
    否則反失衡平，本院依消債條例第64條之2第1項，參酌衛福
    部社會司所公告歷年最低生活費標準，110年度高雄市最低
    生活費標準13,341元之1.2倍為16,009元，則聲請人每月最
    低生活費除有特殊情形並有證據證明者外，自宜以此為度，
    始得認係必要支出。聲請人主張每月個人必要生活費為4,00
    0元，低於上開標準甚多，應認可採。
  ㈣綜上所述，聲請人現無收入，扣除其每月個人必要生活費4,0
    00元後已無所餘，顯無法清償目前負債總額39,443,142元，
    堪認聲請人確有不能清償債務或有不能清償之虞之情事。從
    而，聲請人主張已不能清償債務，聲請本院准予清算，依所
    舉事證及本院調查結果，即無不合。
四、末按「法院開始清算程序之裁定，應載明其年、月、日、時
    ，並即時發生效力。」、「法院裁定開始更生或清算程序後
    ，得命司法事務官進行更生或清算程序，必要時得選任律師
    、會計師或其他適當之自然人或法人一人為監督人或管理人
    。」，消費者債務清理條例第83條第1項、第16條第1項分別
    定有明文。本件聲請人其目前收入及財產狀況，不能履行債
    務，未償之債務亦屬不能清償，有如上述。從而，聲請人聲
    請清算，洵屬有據，應予准許，爰命司法事務官進行本件清
    算程序。
五、依消費者債務清理條例第11條第1項、第83條第1項、第16條
    第1項，裁定如主文。
中　　華　　民　　國　　110 　年　　8 　　月　　10　　日
              　　        民事庭　法　官　李姝蒓
以上正本係照原本作成。
本裁定已於110年8月10日下午4時公告。
本裁定不得抗告。
中　　華　　民　　國　　110 　年　　8 　　月　　10　　日
  　                              書記官　郭南宏